zh-CN: 花椰菜品种: 惊奇; 迷你; 中国; 彩色混合; 佛罗拉布兰卡; 绿色; 绿马切拉塔; 橙色; 紫色; 罗马花椰菜; 雪球; 龙卷风; 维罗妮卡; 白色; 其他
zh-TW: 花椰菜品種: Amazing; 迷你花椰菜; 中式; 彩色混合; Flora Blanca; 綠色; Green Macerata; 橙色; 紫色; 羅馬花椰菜; Snowball; Twister; Veronica; 白色; 其他
ru: Сорт цветной капусты: Амейзинг; Мини; Китайская; Цветная смесь; Флора Бланка; Зеленая; Зеленая Мачерата; Оранжевая; Фиолетовая; Романеско; Сноуболл; Твистер; Вероника; Белая; Другое
sk-SK: Odroda karfiolu: Amazing; Baby; Čínsky; Farebný mix; Flora Blanca; Zelený; Zelený Macerata; Oranžový; Fialový; Romanesco; Snowball; Twister; Veronica; Biely; Iné
de: Blumenkohlsorte: Amazing; Baby; Chinesisch; Bunte Mischung; Flora Blanca; Grün; Green Macerata; Orange; Lila; Romanesco; Schneeball; Twister; Veronica; Weiß; Sonstiges
cs: Odrůda květáku: Amazing; Baby; Čínský; Barevný mix; Flora Blanca; Zelený; Zelený Macerata; Oranžový; Fialový; Romanesco; Snowball; Twister; Veronica; Bílý; Ostatní
pt-BR: Variedade de couve-flor: Amazing; Baby; Chinesa; Colorida mista; Flora Blanca; Verde; Green Macerata; Laranja; Roxa; Romanesco; Snowball; Twister; Veronica; Branca; Outra
nl: Bloemkool ras: Amazing; Baby; Chinese; Gekleurde mix; Flora Blanca; Groen; Groene Macerata; Oranje; Paars; Romanesco; Snowball; Twister; Veronica; Wit; Overig
ko: 콜리플라워 품종: 어메이징; 미니; 차이니즈; 컬러 믹스; 플로라 블랑카; 녹색; 그린 마체라타; 주황색; 보라색; 로마네스코; 스노우볼; 트위스터; 베로니카; 흰색; 기타
bg-BG: Сорт карфиол: Амейзинг; Бейби; Китайски; Цветен микс; Флора Бланка; Зелен; Зелена Мачерата; Оранжев; Лилав; Романеско; Сноубол; Туистър; Вероника; Бял; Други
lt-LT: Žiedinių kopūstų veislė: Amazing; Baby; Chinese; Colored Mix; Flora Blanca; Green; Green Macerata; Orange; Purple; Romanesco; Snowball; Twister; Veronica; White; Kita
th: สายพันธุ์ดอกกะหล่ำ: อะเมซิ่ง; เบบี้; จีน; รวมสี; ฟลอรา บลังก้า; สีเขียว; กรีนมาเชราตา; สีส้ม; สีม่วง; โรมาเนสโก; สโนว์บอล; ทวิสเตอร์; เวโรนิกา; สีขาว; อื่นๆ
ro-RO: Varietate de conopidă: Amazing; Baby; Chinezească; Mix colorat; Flora Blanca; Verde; Verde de Macerata; Portocalie; Mov; Romanesco; Snowball; Twister; Veronica; Albă; Altele
es: Variedad de coliflor: Amazing; Baby; China; Mezcla de colores; Flora Blanca; verde; Verde Macerata; naranja; morado; Romanesco; Snowball; Twister; Verónica; blanco; Otra
sv: Blomkålssort: Amazing; Baby; Kinesisk; Färgad mix; Flora Blanca; Grön; Green Macerata; Orange; Lila; Romanesco; Snowball; Twister; Veronica; Vit; Övrigt
nb: Blomkålvariant: Amazing; Baby; Kinesisk; Farget miks; Flora Blanca; Grønn; Grønn Macerata; Oransje; Lilla; Romanesco; Snowball; Twister; Veronica; Hvit; Annet
hr-HR: Sorta cvjetače: Amazing; Baby; Kineska; Mješavina boja; Flora Blanca; Zelena; Zelena Macerata; Narančasta; Ljubičasta; Romanesco; Snowball; Twister; Veronica; Bijela; Ostalo
fi: Kukkakaalilajike: Amazing; Baby; Kiinalainen; Värisekoitus; Flora Blanca; Vihreä; Green Macerata; Oranssi; Violetti; Romanesco; Snowball; Twister; Veronica; Valkoinen; Muu
it: varietà di cavolfiore: Amazing; Baby; Cinese; Mix a colori; Flora Blanca; Verde; Verde di Macerata; Arancione; Viola; Romanesco; Snowball; Twister; Veronica; Bianco; Altro
fr: Variété de chou-fleur: Amazing; Bébé; Chinois; Mélange coloré; Flora Blanca; Vert; Vert de Macerata; Orange; Violet; Romanesco; Boule de neige; Twister; Veronica; Blanc; Autre
pl: Odmiana kalafiora: Amazing; Baby; Chiński; Mix kolorów; Flora Blanca; Zielony; Green Macerata; Pomarańczowy; Fioletowy; Romanesco; Snowball; Twister; Veronica; Biały; Inne
sl-SI: Sorta cvetače: Amazing; Mini; Kitajska; Barvna mešanica; Flora Blanca; Zelena; Green Macerata; Oranžna; Vijoličasta; Romanesco; Snowball; Twister; Veronica; Bela; Drugo
en: Cauliflower variety: Amazing; Baby; Chinese; Colored Mix; Flora Blanca; Green; Green Macerata; Orange; Purple; Romanesco; Snowball; Twister; Veronica; White; Other
hu: Karfiol fajtája: Amazing; Bébi; Kínai; Színes mix; Flora Blanca; Zöld; Green Macerata; Narancssárga; Lila; Romanesco; Snowball; Twister; Veronica; Fehér; Egyéb
tr: Karnabahar çeşidi: Amazing; Bebek; Çin; Renkli Karışım; Flora Blanca; Yeşil; Yeşil Macerata; Turuncu; Mor; Romanesco; Snowball; Twister; Veronica; Beyaz; Diğer
el: Ποικιλία κουνουπιδιού: Amazing; Baby; Κινέζικο; Έγχρωμο μείγμα; Flora Blanca; Πράσινο; Πράσινο Macerata; Πορτοκαλί; Μωβ; Ρομανέσκο (Romanesco); Snowball; Twister; Veronica; Λευκό; Άλλο
da: Blomkålssort: Amazing; Baby; Kinesisk; Farvet blanding; Flora Blanca; Grøn; Grøn Macerata; Orange; Lilla; Romanesco; Snowball; Twister; Veronica; Hvid; Andet
ja: カリフラワーの種類: アメージング; ベビー; 中国; カラードミックス; フローラ・ブランカ; 緑; グリーンマチェラータ; オレンジ; 紫; ロマネスコ; スノーボール; ツイスター; ヴェロニカ; 白; その他
vi: Giống súp lơ: Amazing; Baby; Trung Quốc; Hỗn hợp màu; Flora Blanca; Xanh lá; Green Macerata; Cam; Tím; Romanesco; Snowball; Twister; Veronica; Trắng; Khác
pt-PT: Variedade de couve-flor: Amazing; Baby; Chinesa; Mistura de cores; Flora Blanca; Verde; Macerata verde; Laranja; Roxo; Romanesco; Snowball; Twister; Veronica; Branco; Outra